【裁判字號】    89,毒抗,141
【裁判日期】    890630
【裁判案由】    聲請觀察勒戒
【裁判全文】
臺灣高等法院高雄分院刑事裁定    八十九年度毒抗字第一四一號
    抗  告  人
    即  被  告  甲○○
右列抗告人因聲請觀察勒戒案件，不服臺灣高雄地方法院中華民國八十九年四月二十
七日裁定（八十九年度毒聲字第三三七九號），提起抗告，本院裁定如左：
    主  文
抗告駁回。
    理  由
一、抗告意旨略以：抗告人即被告（下稱「被告」）甲○○於民國八十九年二月間，
    施用毒品，已在私人診所勒戒完畢，檢驗報告亦無毒品反應，自毋庸再入勒戒處
    所觀察、勒戒等語。
二、經查，被告於八十九年二月二十三日下午二時許回溯二十四小時內某時，在某不
    詳處所，施用第一級毒品海洛因，為警於八十九年二月二十三日將其採尿送驗查
    獲之事實，雖經被告矢口否認，惟其尿液經檢驗後，有嗎啡反應，有高雄市立凱
    旋醫院八十九年三月十七日高市凱醫檢字第００五一七號煙毒尿液檢驗成績書一
    份附卷可稽，被告所辯，尚非可採。其施用海洛因，堪予認定。
三、按犯毒品危害防制條例第十條（即施用第一、二級毒品）之罪者，檢察官應先將
    被告送勒戒處所觀察、勒戒，其期間不得逾一月，毒品危害防制條例第二十條第
    一項定有明文。又受觀察、勒戒人應收容於勒戒處所，執行觀察、勒戒處分；勒
    戒處所應注意觀察受觀察、勒戒人在所情形，經醫師研判其有或無繼續施用毒品
    傾向後，至遲應於觀察、勒戒期滿七日前，陳報該管檢察官，觀察勒戒處分執行
    條例第五條第一項、第八條第一項分別規定甚明。是觀察、勒戒應於勒戒處所為
    之，且須經慎密之醫療處置，及嚴格之法定程序，本案被告雖於八十九年二月二
    十五日至同年月二十九日，至再生診所為排毒之藥癮治療，此有被告提出之再生
    醫院診斷證明書在卷可憑，惟該治療僅於診所內進行，復無研判有無繼續施用毒
    品傾向，並陳報檢察官，尚非符合上開觀察勒戒之規定，自難認被告已接受觀察
    、勒戒處分之執行。
四、原審以被告確有檢察官聲請之事實，依毒品危害防制條例第二十條第一項、觀察
    勒戒處分執行條例第三條第一項，裁定將被告送勒戒處所觀察、勒戒，核無不當
    ，被告抗告意旨以其曾於該診所治療、勒戒完畢，檢驗報告已無毒品反應，認毋
    庸再入勒戒處所觀察、勒戒云云，指摘原裁定不當，並無理由，應予駁回。
五、據上論結，應依刑事訴訟法第四百十二條，裁定如主文。
中    華    民    國     八十九     年      六        月     三十   日
                              臺灣高等法院高雄分院刑事第三庭
                                  審判長法官  莊秋桃
                                        法官  陳中和
                                        法官  魏式璧
右正本證明與原本無異。
不得再抗告。
                                      書記官  楊茱宜
中    華    民    國     八十九     年       七       月     三     日
                                                                    Ｄ


司法院資訊處製作；財團法人民間司法改革基金會備份。
